【裁判字號】    98,上訴,4049
【裁判日期】    990209
【裁判案由】    毒品危害防制條例
【裁判全文】
臺灣高等法院刑事判決                98年度上訴字第4049號
上  訴  人  臺灣桃園地方法院檢察署檢察官
上  訴  人
即  被  告  乙○○
                    國民
                      號（
選任辯護人  蘇進文律師
上  訴  人
即  被  告  甲○○
                    國民
                    （
選任辯護人  林幸慧律師
            徐揆智律師
上列上訴人等因被告等違反毒品危害防制條例案件，不服臺灣桃
園地方法院98年度訴字第 552號，中華民國98年9月9日第一審判
決（起訴案號：臺灣桃園地方法院檢察署98年度偵字第2167號）
，提起上訴，本院判決如下：
    主  文
原判決撤銷。
乙○○共同製造第二級毒品，累犯，處有期徒刑肆年，扣案如附
表一編號 2、3、4、11、17、23、24、33、35、55、57、58、59
、60及附表二編號 1、2、3、4、6所示之物均沒收，扣案如附表
三編號2、3及附表四編號5、6、7、9所示之物均沒收銷燬之。
甲○○共同製造第二級毒品，處有期徒刑柒年貳月，扣案如附表
一編號2、3、4、11、17、23、24、33、35、55、57、58、59、6
0及附表二編號1、2、3、4、6所示之物均沒收，扣案如附表三編
號2、3及附表四編號5、6、7、9所示之物均沒收銷燬之。
    事  實
一、乙○○於民國84年間，因恐嚇案件，經臺灣桃園地方法院判
    處有期徒刑 2年，並據臺灣高等法院駁回上訴而確定，於93
    年7月23日縮短刑期假釋出監，於94年2月23日未經撤銷假釋
    而縮刑期滿執行完畢（於本案構成累犯）。甲○○則於91年
    間，因妨害自由案件，經臺灣士林地方法院判處有期徒刑 7
    月確定，於91年11月7日執行完畢（於本案不構成累犯）。
二、詎乙○○、甲○○猶不知悔改，其二人均明知甲基安非他命
    係毒品危害防制條例第2 條第2 項第2 款所規定之第二級毒
    品，不得非法製造、持有，竟共同基於製造第二級毒品甲基
    安非他命之犯意聯絡，約定由甲○○負責尋找製毒原料並提
    供場所供製毒使用，乙○○則負責統籌製毒技術、流程及相
    關器具、設備，以「紅磷法」製造第二級毒品甲基安非他命
    。謀議既定，甲○○即於97年12月18日前之某日，交付其上
    以簡體字書寫、並由其個人另以繁體字在旁註記有關如何萃
    取製造毒品先驅原料麻黃素（又稱麻黃鹼）之化學方程式文
    件1 份予乙○○，供作乙○○製造第二級毒品之參考。97年
    12月28日，甲○○又以其所有門號0000-000-000號行動電話
    撥打乙○○所有門號0000-000-000號行動電話，聯繫乙○○
    前往其位於臺北市○○區○○路6 號B1住處，迨乙○○抵達
    後，又交付其一包外觀狀似爛泥之物，要乙○○檢視是否內
    含麻黃素，嗣經乙○○檢視後確認並無麻黃素成分存在而作
    罷。98年1 月13日晚間6 時7 分許，乙○○撥打上開行動電
    話與甲○○聯繫，甲○○隨即向之表示二人可一同前往臺北
    縣金山某處尋找麻黃素之來源，惟仍未果。98年1 月17日前
    之1 月間某日，甲○○即提供其所有位於新竹縣橫山鄉力行
    村白石湖98號之房屋，以充作毒品製造場地使用。而後乙○
    ○先後前往桃園縣楊梅鎮埔心、中壢市等藥局、化學器材行
    、雜貨店等處，採購以「紅磷法」製作甲基安非他命所需要
    之內含麻黃素之感冒藥錠、紅磷、氯化納（食鹽）等物，並
    自行拿取已歿友人「阿輝」所遺留予乙○○之碘、氫氧化納
    等化學原料及相關器具、設備，載至甲○○所提供之前開處
    所藏放。二人再於98年 1月17日相約前往上址，由甲○○持
    鑰匙開門，嗣乙○○決定在該處屋外大門旁桌上進行製毒，
    甲○○即從旁協助，將桌上其所有而不用之雙座瓦斯爐移開
    ，另提供其所有之果汁機供乙○○絞碎感冒藥錠，及為乙○
    ○傳遞燒杯，由乙○○在玻璃燒杯內置入經絞碎後內含麻黃
    素之感冒藥錠、紅磷、碘、氯化納（即食鹽），置於其所備
    妥之單座瓦斯爐上加熱進行碘化反應，其間甲○○亦不時上
    前觀看。至翌日（1月18日）凌晨3時許，乙○○、甲○○二
    人正進行製造第二級毒品甲基安非他命，旋為桃園縣政府警
    察局透過先前監聽乙○○行動電話而得悉到場埋伏，並循線
    於上開處所查獲，當場並查扣如附表一、二、三、四所示之
    物（關於各該扣案物品名稱、數量、扣案物編號及沒收情形
    ，詳如附表一、二、三、四說明欄所示），而知悉上情。
三、案經桃園縣政府警察局移請臺灣桃園地方法院檢察署檢察官
    偵查起訴。
    理  由
壹、程序方面：
一、按被告以外之人於偵查中向檢察官所為之陳述，除顯有不可
    信之情況者外，得為證據，刑事訴訟法第159 條之1 第2 項
    定有明文。查證人乙○○、陳文溥、陳泰江於偵查中既均係
    以證人身份陳述，且經檢察官告以具結義務及偽證處罰後命
    之朗讀結文具結，因上開證人均係於負擔偽證罪處罰之心理
    下證述，並以具結擔保其供述真實性，復無受其他不當外力
    干擾情形，可信性極高，本院審酌上開各該證人於偵查中具
    結證述之際，其外部附隨之環境或條件並無不當，查無顯不
    可信之情況，則依上開說明，渠等於偵查中所為證言，自得
    採為證據。又於原審審理時，既曾傳喚證人乙○○、甲○○
    到庭接受被告及其辯護人之詰問，且本件被告二人及其等辯
    護人復又捨棄詰問證人陳文溥、陳泰江，此由觀之原審98年
    7月29日審判筆錄、同年8月26日審判筆錄即明，是亦已賦予
    本件被告對於各該證人對質詰問之機會，則依上說明，渠等
    於偵查中所為證言，均具有證據能力，而得為證據。
二、次按刑事訴訟法第159 條第1 項規定所指「被告以外之人」
    ，包括共同被告、共犯、被害人、告訴（發）人等在內。共
    同被告對於其他共同被告之案件而言，為被告以外之第三人
    ，本質上屬於證人，故法院就被告之案件對其他共同被告或
    與被告有共犯關係之人為調查，應依人證之調查程序，傳喚
    該具證人適格之共同被告或共犯到場，使令具結，命其立於
    證人之地位而為陳述，並通知被告及其辯護人，使有行使詰
    問該證人之共同被告或共犯現在與先前陳述之瑕疵的機會，
    以確保其詰問權，並藉以發現實體真實。除客觀上有不能受
    詰問之情形，或被告及其辯護人放棄其詰問權者，或另有傳
    聞證據仍得例外採證之情形之外，如未踐行此一訴訟程序，
    該共同被告或共犯於審判外所為之陳述，即無容許得作為證
    據之餘地（最高法院95年臺上字第3401號判決要旨參照）。
    茲查：
（一）本件證人乙○○、甲○○各以共同被告身分於警詢及偵查
      中所為陳述，對各該共同被告而言雖屬審判外之陳述，惟
      證人乙○○、甲○○既已於原審審判期日調查證據時適用
      有關人證之規定，命其具結陳述，賦予被告及其辯護人予
      以詰問之機會，則渠等於警詢及偵訊時所為之陳述，本即
      應賦予證據適格之地位，而有證據能力。
（二）況按被告以外之人於檢察事務官、司法警察官或司法警察
      調查中所為之陳述，與審判中不符時，其先前之陳述具有
      較可信之特別情況，且為證明犯罪事實存否所必要者，得
      為證據，刑事訴訟法第159條之2分別定有明文。是依上開
      條文規定，被告以外之人於檢察事務官、司法警察（官）
      調查時所為之陳述，屬傳聞證據，依同法第159條規定，
      本無證據能力，必須「具有較可信之特別狀況」及「必要
      性」二要件，始例外得適用上開第159條之2規定，認有證
      據能力，採為證據。而所謂「具有較可信之特別情況」係
      屬於證據能力之要件，法院應就偵查或調查筆錄製作之原
      因、過程及其功能等加以觀察其信用性予以判斷；又此之
      「必要性」要件，必須該陳述之重要待證事實部分，與審
      判中之陳述有所不符，包括先前之陳述詳盡、於後簡略，
      甚至改稱忘記、不知道等，雖非完全相異，但實質內容已
      有不符者在內（最高法院96 年度臺上字4304號、96年度
      臺上字第4365號、96年度臺上字第4414號判決意旨參照）
      。本件被告乙○○係同案被告甲○○是否有參與共同製造
      第二級毒品甲基安非他命之重要證人，且乙○○原於警詢
      時就被告甲○○如何知悉並參與第二級毒品製造等情節陳
      述詳盡，嗣於原審審理時則翻稱：「我沒有這樣說，當天
      製作警詢筆錄時間很趕，我幾乎沒有看就簽名了」、「我
      記得當初我是說只是在試驗階段，談不到利潤分配」、「
      （一月十七日甲○○去現場目的為何？）主要要談回填土
      的事情」云云（見原審98年7月29日審判筆錄第15 、23頁
      ），顯係就案情有重要關係之事項為前後不符之陳述。而
      證人乙○○於警詢中接受詢問之最後一項問題，回答其警
      詢中之陳述均屬完全實在（見98年度偵字2167號卷二第61
      頁），且於檢察官偵訊時仍為與警詢時所證各情互核一致
      （見偵卷第117至120頁）。又證人乙○○於98年 2月24日
      警詢時所為關於被告甲○○參與製造毒品事實之陳述，相
      較於其在原審審判時，時間相距將近半年，且係當庭指訴
      被告甲○○是否參與製造毒品犯行，依此外部情況，顯有
      受不當外力干擾、內在之壓力之可能性，而其於製作警詢
      筆錄時，陳述被告甲○○有參與製造毒品之情，應屬較不
      受不當外力干擾、且係較少內在壓力下所為之陳述，堪見
      證人乙○○於警詢中之陳述均具有特別可信之情況，且證
      人乙○○警詢中之陳述，乃證明被告甲○○犯罪事實之存
      否所不可欠缺，是依刑事訴訟法第159條之2規定，其於警
      詢中之陳述，亦應具有證據能力，併此敘明。
三、再者，本案認定事實所引用之文書證據，並無證據證明係公
    務員違背法定程式所取得，亦無刑事訴訟法第159 條之4 之
    顯有不可信之情況與不得作為證據之情形。本院斟酌本案卷
    內之證據並非非法取得，亦無證明力明顯過低之情形，且經
    本院於審判期日依法進行證據之調查、辯論，被告於訴訟上
    之程序權即已受保障，故前揭各該證據，均得採為證據，合
    先敘明。
貳、認定犯罪事實所憑證據和理由：
一、訊據被告乙○○固不否認於上開時地以「紅磷法」製造第二
    級毒品甲基安非他命一節屬實，惟矢口否認有何製造第二級
    毒品甲基安非他命之犯行，辯稱：我只是在試驗，沒有製造
    云云。至被告甲○○亦矢口否認有何上開犯行，辯稱：我才
    跟他重新聯絡一個月而已，怎麼可能貿然跟他做這種違法的
    事情云云。其辯護人則為之辯護略以：本件被告甲○○既未
    與同案被告乙○○有何共同製造第二級毒品之犯意聯絡，更
    無任何行為之分擔，同案被告乙○○之警偵訊供述、警員陳
    泰江、陳文溥之證述均不值採信。被告甲○○經濟狀況良好
    ，不缺錢用，大可直接去找管道製造毒品，何需參與同案被
    告乙○○此種行為，又縱認被告甲○○有罪，被告甲○○犯
    行輕微，至多只構成幫助云云。
二、經查：
（一）關於被告乙○○、甲○○如何於上開時地共同分工購買或
      蒐集扣案之製造甲基安非他命之器具、原料，並由甲○○
      提供其上開處所供二人從事毒品製造等情，業據證人即共
      犯乙○○先後於警詢、偵查及原審審理中為下列之供述：
    (1)98年2月24日警詢時供稱：「（你是否坦承製毒犯行？）
      我坦承。簽名：乙○○」、「（警方查獲你們（與甲○○
      ）當時是否正在製造毒品？）是的。簽名：乙○○」、「
      （你與甲○○是否在屋外的屋簷下製毒？）是的。簽名：
      乙○○」、「（甲○○是否與你共同製毒？）是的」、「
      （你與甲○○如何分工？）製毒程序及流程大部分都是我
      在做，因為他對製毒的流程不熟悉，他主要就是提供場地
      讓我使用，並幫忙找製毒的原料，但是沒找到」、「（甲
      ○○是否曾提供製毒原料給你？）甲○○於98年（應係97
      年之誤）12月底左右曾經拿了一包像爛泥巴的東西給我，
      他說朋友拿了一包麻黃素，叫我回去試試看，我試了不是
      」、「甲○○沒有與我在桃園縣平鎮市○○街105巷17弄8
      號製毒，但他有幫我一起打包一些製毒的材料及器皿，我
      自己移至新竹縣橫山鄉力行村白石湖98號」、「（甲○○
      是否知道你在製毒？）他知道我在製造安非他命」、「我
      打算晚上與甲○○前往新竹縣橫山鄉力行村白石湖98號製
      造毒品」、「（請你簡述萃取麻黃素的過程及製造安非他
      命毒品過程？）我利用感冒藥錠用果汁機攪成粉後，放入
      量杯加入紅磷及碘，加等倍的水，用小火煮，讓他產生化
      學反應後，簡略了萃取麻黃素的過程，加入鹽巴（使用鹽
      析法）分別分析，如果有麻黃素的成分，就會產生油、水
      分離，若沒有麻黃素的成分，就不會有油、水分離的現象
      。如此製造（甲基）安非他命的簡略過程」、「我是以紅
      磷製毒法」等語（見98年度偵字第2167號卷二第51至61頁
      ）。
    (2)98年2月24日偵訊時具結證稱：「（98年1月18日凌晨 3時
      許，警方在新竹縣橫山鄉力行村白石湖98號前，查獲你與
      甲○○在該處做何事？）在試驗做安非他命」、「因為甲
      ○○不懂製造安非他命的過程，大部分的事都是我在做」
      、「（你與甲○○如何分工？）杯子我有叫他幫我拿，他
      也有幫我搬瓦斯爐，在製毒的過程他有過來看，製毒程序
      及流程大部分都是我在做，因為他對製毒的流程不熟悉，
      主要也是甲○○提供讓我使用，本次製毒原料是在楊梅埔
      心某處藥局買的，之前甲○○也有幫我找製毒原料，但是
      不能用」、「甲○○知道我在試做」、「案發前我有跟甲
      ○○說我是在試驗的階段，如果能試驗成功，以後大家就
      有利潤」、「（甲○○是否曾提供製毒原料給你？）甲○
      ○於97年12月底左右曾經拿了一包像爛泥巴的東西給我，
      他告訴我說別人說那是麻黃素，叫我回去試看看，我試了
      不是」、「我叫甲○○陪我到案發地點試驗做安非他命，
      我叫他來開門，因為我沒有鑰匙，我有告訴他當天的目的
      是要做安非他命」等語（98年度偵字第2167號卷二第117
      至120頁）。
    (3)98年 3月16日於第一審延長羈押訊問時供稱：「（你是何
      時與甲○○謀議共同製造第二級毒品？）是在98年1月17
      日下午3、4點的時候，我用我申請的0000-000- 000的電
      話打電話給甲○○的0000-000 -000行動電話跟他聯絡，
      電話中我們約在被查獲的地點碰面，目的是要試驗萃取麻
      黃素，提煉安非他命」、「（甲○○是否知道你去那邊的
      目的？）他知道。電話中我沒有講，是在97年1月17日晚
      上10點多抵達查獲地點時，我在停車的地方才跟他講，我
      還沒有進去房子前就已經跟他講說要去萃取麻黃素，他聽
      到之後沒有講什麼，就直接跟我一起進去」、「我有叫他
      幫我搬瓦斯爐及拿水杯，他也有幫我搬東西及拿東西，因
      為製程中沒有攪拌的動作，所以我沒有讓他幫我攪拌。就
      是只有一直用一些化學原料倒來倒去，因為東西只有一點
      點，也不用他幫忙倒」、「（麻黃素的原料從何而來？）
      我是從藥房的感冒要裡面自行萃取出來的，那是甲○○先
      前在97年12月底的時候在他家拿給我的，他拿給我的東西
      就像泥土一樣，大小差不多我一個手掌大，當時他剛從大
      陸回來，他拿給我的時候有問我『你看一下這是不是麻黃
      素』」、「（為何甲○○要請你鑑定他所帶回像泥土的東
      西是否是麻黃素？）因為97年12月份左右我有跟他聊到看
      有沒有辦法找到麻黃素，他就幫我找」等語（見98年度偵
      聲字第115號卷第11至13頁）。
    (4)於原審98年 6月19日準備程序中則供稱：「（對於檢察官
      起訴你涉嫌製造第二級毒品有何意見？）我承認」、「（
      你是以何等化學方法製造第二級毒品，請說明。）我是用
      起訴書所載的紅磷製毒法製毒，我是打算把感冒藥錠、紅
      磷、碘加上氯化納及氫氧化納放入燒杯裡面一起加熱，溫
      度水有滾開就可以，一直煮滿6個小時，依照資料記載，
      就可以萃取麻黃素出來」、「我萃取麻黃素的目的就是要
      製造安非他命」、「被查獲當晚，我一進門就有跟甲○○
      說我要製毒，他沒有講話，開門就進去了」、「開始的時
      候他幫我搬瓦斯爐，我在忙的時候，也有要求甲○○幫我
      在屋簷旁邊遞燒杯給我」、「大概是在97年12月底或98年
      1月初的時候，他說他在網路上看到這個資料，就印下來
      給我，因為我之前有跟他提過我在找麻黃素的事情」等語
      明確（見原審卷第100頁反面、第102頁反面）。
    本院衡酌證人乙○○前揭關於其如何與被告甲○○分工製造
    第二級毒品甲基安非他命所為證述，前後相符而無矛盾，且
    就上開毒品製造方法、場所提供、原料蒐集、資料搜尋等相
    關細節，均證述甚詳，倘非證人乙○○親身經歷，當無憑空
    捏造上開情節之理，堪認具有相當程度之可信性，此外，並
    有通訊監察譯文、經被告甲○○以繁體字註記於其上之簡體
    字化學實驗文件 1份（見98年度偵字第2167號卷一第153 頁
    ）及扣押物品目錄表等足資佐證，是此部分之事實，即堪認
    定。被告甲○○已於原審審理中坦承上開化學實驗文件（見
    98年度偵字第2167號卷一第 153頁）上以繁體字「葯典里有
    」註記、劃線，均是其所為（見第一審卷第 221頁）無誤，
    雖其事後於本院審理中否認製毒資料上註記之中文字體非伊
    所寫云云（見本院準備程序筆錄第14頁），然應係其事後卸
    責之詞，不足採信。又因扣案之化學實驗文件係影本，，且
    被告除於上述資料上註記外，另有參與製毒之部分分工，故
    被告另請求送筆跡鑑定，核無必要。
（二）其次，警方於98年1月18日凌晨3時許，在被告甲○○前揭
      位於新竹縣橫山鄉力行村白石湖98號處所當場扣得之物品
      ，經送請內政部刑事警察局鑑定，確認其中編號A042玻璃
      杯檢出二級毒品甲基安非他命（驗前毛重839.99公克，包
      裝玻璃杯重816.30公克，取5.74公克鑑定用罄，餘 16.95
      公克，純度約6﹪，驗前純質淨重約1. 36公克）、A043玻
      璃杯檢出微量二級毒品甲基安非他命（驗前毛重 1747.10
      公克，包裝玻璃杯重 747.95公克，取14.29公克鑑定用罄
      ，餘984.86 公克，檢出微量二級毒品甲基安非他命成分）
      、A057-2殘渣袋（經檢視塑膠袋內有微量淡黃色殘留物，
      以有機溶劑洗滌，取其洗滌液鑑定，檢出二級毒品甲基非
      他命、N,N 二甲基安非他命，四級毒品即毒品先驅原料麻
      黃、甲基麻黃等成分）、A057-3殘渣袋（經檢視塑膠
      袋內有微量粉紅色殘留物，以有機溶劑洗滌，取其洗滌液
      鑑定，檢出四級毒品級毒品先驅原料麻黃成分）、A507
      -5殘渣袋（經檢視塑膠袋內有微量黃色殘留物，以有機溶
      劑洗滌，取其洗滌液鑑定，檢出二級毒品 N,N二甲基安非
      他命，四級毒品即毒品先驅原料麻黃等成分）、A066袋
      子（經檢視為白色粉末，驗前毛重1.49公克，包裝塑膠袋
      重0.19公克，取0.23公克鑑定用罄，餘1.07公克，檢出四
      級毒品即毒品先驅原料甲基麻黃），此有內政部警政署
      刑事警察局98年4月8日刑鑑字第0980011623號鑑定書在卷
      可稽（見98年度偵字第2167號卷二第319頁反面至320頁）
      。又觀之本案所查獲之瓦斯爐、玻璃燒瓶及其塑膠塞、玻
      璃量杯、鹽、氫氧化納、過濾紙、攪拌棒、PH試紙、磅秤
      、溫度計、玻璃冷凝接管、麻黃素、碘、紅磷、、漏斗等
      化學藥品及設備（見同上偵卷第80至86頁），亦符合以「
      紅磷法」製造甲基安非他命製程反應所需之化學原料與設
      備，此非但經證人即內政部刑事警察局鑑識科警官黎添來
      （原判決植為黎天來）於原審審理時證述無誤，並有查獲
      現場照片、扣案證物照片等在卷可稽。是依上開證據，扣
      案物品確屬製造甲基安非他命之化學原料與設備無訛，再
      參酌被告乙○○前揭供述，其以混合絞碎內含麻黃素之感
      冒藥錠、紅磷、碘、氫氧化鈉後加熱等語，與扣案如附表
      二編號2、3所示之物與A057-2之殘渣袋內之殘留物，經送
      請內政部警政署刑事警察局鑑定結果，亦確實含有甲基安
      非他命成分相互參照，被告乙○○、甲○○確已著手於製
      造甲基安非他命，又附表二編號2、3所示之物與A057-2之
      殘渣袋內之殘留物，既均檢驗出有甲基安非他命成分者，
      即表示已由原料麻黃，經碘化後，再經過還原反應成甲
      基安非他命，則依前述最高法院判決意旨，應認本件扣案
      檢測出含有甲基安非他命成分之物，即屬化學反應之製成
      品，應認已製造既遂，至是否尚未進行純化結晶步驟，僅
      屬影響提高純度及方便施用之效果，無礙既、未遂之認定
      。至本件附表二編號2、3所示之物，雖均僅檢出微量甲基
      安非他命成分，然吸毒者施用甲基安非他命是否產生成癮
      性等藥理作用，應視甲基安非他命進入人體總量而定，理
      論上各種純度之甲基安非他命均可吸食。若甲基安非他命
      純度過低（如本案證物之甲基安非他命純度均屬微量），
      吸食者並不易產生成癮性，惟因含甲基安非他命成分，故
      仍應視為第二級第89項毒品，亦堪認定。
（三）被告二人及其等辯護人雖辯稱：本件被告乙○○尚在萃取
      麻黃素階段云云。惟查：
  1.本件係依「紅磷法」製成甲基安非他命，其製程方式為：如
    係以假麻黃鹼、麻黃鹼為原料製成甲基安非他命的過程，只
    要把麻黃鹼或假麻黃鹼加入紅磷、碘、水，碘跟水亦可用碘
    化氫取代，放入燒瓶中，上插冷凝管，於燒瓶底下加熱，即
    屬第一個步驟碘化反應，至第二個步驟則為純化結晶，利用
    酸鹼調適並萃取、過濾、漂白、結晶，即可製成甲基安非他
    命。至若以甲基麻黃鹼為原料，步驟均與上述相同，僅製成
    之成品為N,N 二甲基安非他命等節，業據證人即本案鑑定人
    黎添來（原判決誤植為黎天來）於原審審理時清楚證稱：「
    本案扣案相關毒品事由我及我同事鑑定。本件共有30項證物
    ，項目都不同，依照局裡的鑑定方式，如果可以直接取毒品
    鑑定，我們就直接取來秤重，在將秤重及驗後重量註明於鑑
    定書中，對於沒有辦法秤重的，我們就用沖洗的方式去作鑑
    定」、「本件是用有機溶劑甲醇沖洗，如果是器皿，只能在
    內部沖洗取樣，不可能在外部取樣，把洗滌的液體去作分析
    ，分析的方法是氣相層析質譜分析法」、「甲醇的沖洗能力
    很強，揮發性又高，經過儀器的分析可以將甲醇級毒品區隔
    開，並不會干擾到毒品的成分」、「（就你的專業知識，是
    否可以說明以紅磷製成毒品的過程？）先講以假麻黃鹼、麻
    黃鹼為原料製成甲基安非他命的過程，只要把麻黃鹼或假麻
    黃鹼加入紅磷、碘、水，但是碘跟水可以用碘化氫取代，放
    到一個燒瓶裡面，上面插上冷凝管，在底下加熱，這是第一
    個步驟的碘化反應，第二個步驟就是純化結晶，就是酸鹼調
    適，萃取、過濾、漂白、結晶，這些步驟就可以製造安非他
    命。若是甲基麻黃鹼的方式跟上面兩個步驟相同，但是做出
    來的是NN二甲基安非他命」、「用化學的角度來講，只要成
    分產生就可以算是成品」、「紅磷製毒法是兩階段的，但是
    傳統氫氣法是三階段的」等語明確（見原審98年 8月12日審
    判筆錄第3至9頁）。
  2.參以被告乙○○於警詢中已自承：「我利用感冒藥錠用果汁
    機攪成粉後，放入量杯加入紅磷及碘，加等倍的水，用小火
    煮，讓他產生化學反應後，簡略了萃取麻黃素的過程，加入
    鹽巴（使用鹽析法）分別分析，如果有麻黃素的成分，就會
    產生油、水分離，若沒有麻黃素的成分，就不會有油、水分
    離的現象。如此製造安非他命的簡略過程」、「我是以紅磷
    製毒法」等語（見98年度偵字第2167號卷二第51至61頁），
    核與證人黎添來於原審審理時所證：「（可否不要萃取出麻
    黃鹼等物，直接將感冒藥錠取代麻黃鹼作為紅磷製毒的原料
    ？）還是可以，只是在碘化的過程會有比較多的雜質，但是
    這些雜質還是可以在純化、結晶過程中過濾掉，在我實際勘
    查鑑定的案例中，這種方式是很少見的，因為是比較粗糙的
    製毒方法」等語不謀而合（見原審98年8月12日審判筆錄第6
    頁）。顯見本件非但確係以「紅磷法」之方法製成甲基安非
    他命成分，且被告乙○○既係於案發當天利用果汁機絞碎感
    冒藥錠後，加入紅磷、碘等化學原料進行加熱反應，顯已進
    入以「紅磷法」製造甲基安非他命之第一階段，另從附表四
    編號 7其中A057-2之殘渣袋內之殘留物是淡黃色殘渣，且檢
    出甲基安非他命成分，足認有部分是已經過純化的階段無疑
    。被告乙○○及其辯護人於原審理時辯稱：本件僅止於萃取
    麻黃素之階段云云，核與現場查獲甲基安非他命製造結果所
    呈現之化學反應狀態明顯不符，無非僅係避重就輕之詞，不
    足採憑。
  3.按毒品危害防制條例規範之各級毒品並未限定其形態為固體
    、液體或氣體等形態，行政院依該條例公布之第二級毒品安
    非他命品項亦未明定限於可供人施用之結晶狀安非他命始屬
    之。又甲基安非他命之製造方法相當多，不同之原料有不同
    之作法，常見之製安原料有麻黃鹼，依據本案扣押證物分析
    ，本案係以紅磷法製造。紅磷法製安可以概分為「合成」階
    段及「純化」階段；合成階段係以麻黃鹼為原料，配合紅磷
    及碘（或氫碘酸），溶解於溶劑（水或氯仿等有機溶劑）中
    加熱迴流數小時至數天（視反應完成與否）後，生成甲基安
    非他命自由鹼，純化階段係以各種化學方法（活性碳過濾、
    鹽析、再沈澱、再結晶等）將上階段所含雜質移除，目的為
    取得甲基安非他命晶體。紅磷法製安反應，當麻黃鹼與紅磷
    及碘（或氫碘酸）加熱反應數小時後，分子式即已由麻黃鹼
    轉變為甲基安非他命，就化學合成觀點，此時即已完成甲基
    安非他命之合成。故就製造過程而言，碘化反應程序完成，
    已含有甲基安非他命之成分，即屬化學反應之製成品，應認
    已製造既遂。至純化結晶步驟，僅係去其雜質並使之固化為
    結晶體，以提高純度及方便施用；如謂須俟完成純化結晶步
    驟始為既遂，不但與甲基安非他命製造結果所呈現之化學反
    應狀態不合，且達到純化結晶因製毒技術優劣不同，品質程
    度不一，無標準可以遵從，而施用毒品方式不同，何謂達到
    可施用程度，亦難一致而定，實務上查獲施用毒品者所施用
    之毒品純度甚低、雜質含量高，結晶狀態不良，仍可供施用
    者，亦頗為常見，若已完成純化、結晶階段始可謂製造毒品
    既遂，對於既遂判斷標準顯難一致。抑且不足以遏阻毒品之
    擴散，達到刑罰之一般預防功能，當非毒品危害防制條例之
    立法本旨。（最高法院94年度臺上字第6196號判決、本院98
    年度上訴字第3297號判決參照）。茲查：
  (1)、本案鑑定人黎添來於原審審理時已到庭證稱：「用化學的
      角度來講，只要成分產生就可以算是成品，但是要能到吸
      食的程度，還是要經過純化、結晶的過程」、「因為紅磷
      製毒法初步產生的甲基安非他命成分是暗褐色，要經過純
      化、結晶顏色才會變淡，所以就本案來講，其中檢出甲基
      安非他命的A057-2是淡黃色殘渣、C011產生的是白色殘渣
      、A057-5產生的是黃色微量殘渣，A034產生的是白色殘渣
      ，從這些殘渣的顏色來看，是有經過純化的步驟，但是否
      有達到結晶的程度沒有辦法判斷，……。其他檢出甲基安
      非他命或是NN二甲基安非他命的部分，因為顏色可能是深
      紅色或是無法判斷的顏色，所以不能判斷有沒有經過純化
      的過程」、「（你剛剛提到的紅磷製毒法的純化、結晶過
      程，有無需要利用任何儀器、器皿、工具？）要有裝液體
      的器皿，還要有萃取瓶、上面放有濾紙的陶瓷漏斗（就是
      過濾設備），抽器馬達可以縮短過濾時間，如果沒有抽器
      馬達，也可以慢慢過濾，如果有冰箱，也可以加速結晶的
      速度，沒有冰箱也可結晶，只是時間會拉長。……」等語
      （見第一審卷第186至188頁）。
  (2)、則由上開鑑定人之證詞，並參照本件被告乙○○所供述於
      查獲當日製造毒品加熱期間、查獲當時尚有燒杯仍在瓦斯
      爐上燃煮等相關情節可知，因本件扣案如附表二編號1 、
      2 所示之量杯，顏色分別呈現深紅色或深褐色，且於查獲
      時尚處於加熱之狀態，顯係處於第一碘化階段，又附表四
      編號7(2)即A057-2所示之殘渣袋內之殘留物，已有甲基安
      非他命成分應已進入純化階段，而呈現淡黃色，就製造過
      程而言，碘化反應程序完成，並已含有甲基安非他命之成
      分，即屬化學反應之製成品，況A057-2內之殘渣已進入純
      化階段，應認本件以「紅磷法」製造甲基安非他命之製程
      已達既遂程度無訛。從而被告二人及其等辯護人均辯稱：
      製造之毒品尚未完成，應屬未遂云云，委難採信。
（四）被告甲○○及其辯護人又辯稱：被告甲○○並未與乙○○
      有何犯意聯絡或行為分擔，案發當天甲○○僅係前往現場
      指界而已，其他均不知情云云。但查：
  1.被告二人係以被告甲○○所提供之場地製造毒品，並由乙○
    ○負責以「紅磷法」製造甲基安非他命之行為等情，業據證
    人即同案被告乙○○先後於警詢、偵訊時證述明確在卷，並
    有相關事證可為憑佐，被告甲○○空言否認曾參與共同製造
    毒品云云，已難採信。
  2.被告甲○○固辯稱：案發當天其僅係前往現場指界，未料被
    告乙○○竟在該處製造毒品云云。惟查：
  (1)、被告甲○○於第一審法院羈押訊問時先是供稱：「（當天
      為何會出現在新竹縣橫山鄉力行村白石湖98號？）當天我
      是到場去跟乙○○談駁坎傾倒廢土的事情，因為我的土地
      一直坍方，我請他來幫我傾倒土石，當天是要估價」、「
      （當天如何估價？）乙○○用眼睛目視深度，但我新竹縣
      橫山鄉力行村白石湖98號靠溪邊的土地坍方很嚴重，我想
      要把它填補回來，因為我打算帶我家人去住，他後來以一
      個車次800元，一共要600台車次，合計48萬元」云云（見
      原審98年度聲羈字第39號卷第18至19頁），於原審準備程
      序則翻異辯稱：「（照你所述，乙○○既然有查獲地點房
      子的鑰匙，也獲得你的同意，可以無償使用，為何你們兩
      人還要於98年1月17日相約至查獲地點碰面？）因為倒廢
      土我要指界，倒廢土有收款的問題，而且我也要防止乙○
      ○偷倒垃圾在我土地上」、「乙○○跟我說案發當天要倒
      廢土，我們就到現場去看……」云云（見原審卷第106頁
      反面、第107頁），嗣於原審審理時則又改稱：「（有無
      約定何時要來倒廢土？）不清楚」、「（倒廢土的部分你
      有無需要協助什麼事情？）我負責指界，還要監督他有沒
      有倒垃圾，還有計算車子的臺數去計費」、「（98年1月
      18 日當天，你是否要去指界？）是的」云云（見原審98
      年7 月29日審判筆錄第3至7頁），顯見被告甲○○就案發
      當天，究係與被告乙○○相約前往「估價」抑或「直接傾
      倒廢土」，前後供述一再反覆，實難遽信。
  (2)、況依卷附刑案現場勘查照片所示，查獲現場坐落於山林間
      ，周邊群山環繞、樹林茂盛、雜草叢生，鳥瞰其上全景至
      多僅有一座路燈，且與被告甲○○於現場所稱欲傾倒廢土
      處相距甚遠，果被告甲○○於案發當天確僅係意欲前往指
      界，抑或前往監督有無夾帶垃圾傾倒、甚至是計算相關費
      用，而未有任何非法之圖，何以竟會挑選在此深夜凌晨時
      分進行上開動作？尤以被告甲○○於偵查中及原審準備時
      均一再供稱於案發前曾與鄰居因故發生爭執云云，如其確
      欲於現場倒土以填平坍方地點，為免再與鄰人發生爭議，
      衡情自當會更加慎重其事，豈會如此率然於深夜進行指界
      ，甚且於指界當時，既不通知曾發生衝突之鄰居，亦未委
      請當地地政事務所人員前往協助，在在均與常情有違，其
      執此為辯，委無足採。
  3.被告甲○○又辯稱：其僅係基於朋友交情而將查獲地點借予
    被告乙○○使用云云。然查：被告甲○○於第一審羈押訊問
    時供稱：「我在97年底的時候曾經在房屋前面直接鑰匙拿給
    他，因為這是交情的展現」、「我知道他跟我借鑰匙是要放
    東西在房子裡」云云（見原審98年度聲羈字第39號卷第19頁
    ），嗣於原審調查時又改稱：「（當初乙○○和你借上開地
    址，他開口和你借的目的有無和你說？）他只有說借用房子
    的目的是要倒廢土，幫我整地」云云（見原審卷第35頁反面
    ），於原審行準備程序中再翻異辯稱：「我有把查獲地點的
    房子借給乙○○無償使用，因為他說年關將近，他要堆積米
    酒賺錢，……，我會借他使用這個房子是因為只是短期的使
    用」云云（見原審卷第106頁反面至107頁）。姑不論其上開
    所供，已為被告乙○○於警詢、偵訊乃至於原審審理中一致
    否認，且明白表示其未曾向被告甲○○拿取查獲地點鑰匙等
    語（見第一審卷第29頁反面、第 156頁），被告甲○○就其
    當初究係為何借用系爭房地之原因，先是供述：「要放東西
    在房子裡」，之後改稱：「他只有說借用房子的目的是要倒
    廢土，幫我整地」，未幾又翻稱：「我有把查獲地點的房子
    借給乙○○無償使用，因為他說年關將近，他要堆積米酒賺
    錢」，前後反覆矛盾，倘若被告甲○○確僅單純借用房屋予
    朋友使用，何以對「為何借用房屋供友人使用」此等平常不
    過之問題，竟會避重就輕如前所述，是被告甲○○所辯各情
    並非實情，無從採信。
  4.被告甲○○再辯稱：「案發當天，警察進來之前，我有看到
    乙○○拿茄色、暗紅色的東西加入量杯再調配，我問他說那
    個是什麼，他回答說他在調配白灰，會有特殊的口味，這個
    很賺錢」云云（見原審卷第35頁）。經原審質以其究係在何
    時聽聞乙○○表示要做白灰，則供稱：「我是在警方來之前
    20或30分鐘，當時我有告訴他不要在這裡為非法的事情」云
    云（見同上頁）。核與證人即同案被告乙○○所供：「98年
     1月18日當天我把這個提議即我想要萃取麻黃素的想法告訴
    甲○○，我是在一抵達新竹縣橫山鄉力行村白石湖98號房就
    告訴他我要萃取麻黃素，然後甲○○就把門打開，他就進去
    房子裡面……」等語（見原審卷第28頁反面）已有不符。尤
    參以證人乙○○於原審審理時尚且表示：「我是到了 1月17
    日晚上才告訴甲○○那些東西是我要用來萃取麻黃素用的」
    、「約在1月18日凌晨0時就開始萃取麻黃素」、「我跟他說
    我要用拿張桌子萃取麻黃素，那邊只有那張桌子，所以他就
    幫我把桌上的雙做瓦斯爐移到外面，我使用的是單座瓦斯爐
    」等語（見第一審卷第 159頁反面），足證被告甲○○非但
    確已明知乙○○在製造甲基安非他命之第一階段製程，亦仍
    與乙○○一同參與該行為至明。至被告乙○○雖於第一審羈
    押訊問時供稱：「我知道我這樣的行為是錯的，這件事情肇
    因於我自己，甲○○也是很好心房子借給我用」、「事情是
    我一個人做的，沒有共犯的問題，我也知道我錯了」云云（
    見第一審聲羈卷第11、12頁），惟被告甲○○既明知乙○○
    欲從事毒品製造，非但提供場地供其使用，其間又代為尋找
    麻黃素原料，並於乙○○實際製造時在旁協助拿取器皿、搬
    動瓦斯爐，有如前述，則被告乙○○前揭所供，自不足資為
    對被告甲○○有利認定之依據，併此敘明。
（五）按共同實施犯罪行為，在合同意思範圍內，相互利用他人
      之行為，以達其犯罪之目的，原不必每一階段均參與，祇
      須分擔犯罪行為之一部，即應對於全部所發生之結果共同
      負責。又共同正犯之意思聯絡，不限於事前有所協議，於
      行為當時，基於相互之認識，以共同犯罪之意思參與者，
      亦無礙於共同正犯之成立。又按刑法關於正犯與從犯之區
      別，係以其主觀之犯意及客觀之犯行為標準，凡以自己犯
      罪之意思而參與犯罪，無論其所參與者是否犯罪構成要件
      之行為，皆為正犯，其以幫助他人犯罪之意思而參與犯罪
      ，其所參與者，苟係犯罪構成要件之行為，亦為正犯，必
      以幫助他人犯罪之意思而參與犯罪，其所參與者又為犯罪
      構成要件以外之行為，始為從犯。查被告甲○○固辯稱：
      其無製造甲基安非他命之故意，亦無參與製造甲基安非他
      命之行為云云。然查，甲○○先前除曾為乙○○提供相關
      化學資料、代為尋找製造第二級毒品之原料麻黃素，於查
      獲當天更陪同乙○○前往現場並協助製毒，於乙○○進行
      第一階段製毒程序（即以感冒藥錠混合紅磷、碘等化學原
      料加熱反應）時，尚且在旁協助拿取器皿，參與製造甲基
      安非他命之程度甚深，足見甲○○確係以自己製造甲基安
      非他命之意思而參與本件毒品之製造。茲被告甲○○、乙
      ○○既係在合同之意思範圍內，相互利用彼此之行為，以
      達其製毒犯罪之目的，足認被告甲○○與乙○○間，確有
      製毒犯意之聯絡及行為之分擔，應屬共同正犯。被告甲○
      ○及其辯護人辯稱：其並未參與本案，或於原審辯稱僅係
      幫助犯云云，均無可取。
（六）至被告乙○○雖於原審審理時立於證人之地位，翻異前詞
      ，改稱：我沒有跟他說萃取麻黃素做什麼用；這些萃取麻
      黃素的知識都是從網路上取得，是我自己去看的；97年12
      月18日我跟甲○○通聯時提到萃取麻黃素方程式這件事，
      就是指我拿給甲○○翻譯的那張紙，但是那張紙的內容是
      否確實是萃取麻黃素的方程式我不是很確定；我沒有說硫
      酸根的方程式是甲○○認為對於製毒流程有幫助而主動提
      供給我，當天製作警詢筆錄時間很趕，我幾乎沒有看就簽
      名了；98年 1月間我本來要去金山找我朋友拿麻黃素的樣
      本，事後我有叫甲○○帶我去金山找我朋友；我記得當初
      我是說我只是在試驗階段，談不到利潤分配；案發當天甲
      ○○前往現場的目的只是要談回填土的事情云云。惟證人
      乙○○於遭查獲且經檢察官向法院聲請羈押及禁止接見通
      信後，經桃園縣政府警察局員警及檢察官對其進行訊問時
      （見98年度偵字第2167號卷二第51至62頁、第117至121頁
      ），本較少有受他人干預之可能，且參酌證人乙○○前開
      供述之內容均無不同，其中甚且有部分與原審準備程序中
      所述相符，詎其竟於案發後不到 1年之原審審理時為前開
      完全不同之供述，顯已不合於常情。再者，證人即同案被
      告乙○○與被告甲○○間並無宿怨，乙○○甚且於案發前
      向被告甲○○借款數十萬元，其自當無故為反於真實之陳
      述而誣陷被告甲○○之必要，亦無需自陷遭追訴製造甲基
      安非他命重罪窘境之動機。且依其於警詢及訊問筆錄所載
      ，桃園縣政府警察局刑事警察大隊及臺灣桃園地方法院檢
      察署檢察官於對之進行詢問前，皆已依法告知其所得行使
      刑事訴訟法第95條規定之 3項權利，依證人乙○○高職畢
      業之學歷及前案紀錄，其對於前開項權利告知內容自應甚
      為明瞭，另觀其亦未有任何有關法務部調查局人員進行詢
      問時有違反其真意之供述，可見證人即乙○○於上開警詢
      及偵訊之供述應與其真意無違。此由徵諸證人乙○○於檢
      察官命其具結前猶坦承：其所為警詢筆錄內容均屬實在，
      均係出於其自己自由意願下所為陳述，並係在看完筆錄之
      後才簽名等語（見同上偵卷二第 117頁），益顯明白。準
      此，足認證人乙○○前開於原審審理時所述，顯屬事後迴
      護同案被告甲○○之詞，不足採為對被告甲○○有利之認
      定，應以證人乙○○於98年2月24日警詢警詢及偵訊之供
      述較為可採，併此敘明。
（七）綜上各項事證綜合判斷，足認本件事證明確，被告乙○○
      、甲○○前開所辯，均屬事後迴護或事後畏罪情虛之詞，
      要無可採，其等二人於上開時、地共同製造第二級毒品甲
      基安非他命既遂之犯行，至堪認定，應予依法論科。
（八）按當事人、代理人、辯護人或輔佐人聲請調查之證據，法
      院認為不必要者，得以裁定駁回之。下列情形，應認為不
      必要：１、不能調查者。２、與待證事實無重要關係者。
      ３、待證事實已臻明瞭無再調查之必要者。４、同一證據
      再行聲請者，刑事訴訟法第163條之2、第1項第2項分別定
      有明文。次按當事人聲請調查之證據，須與待證事實具有
      重要之關係，且在客觀上屬認定事實及適用法律之基礎，
      並確有調查之必要性及可能性。即所聲請調查之證據，必
      須兼具證據之關聯性、證據調查之必要性、證據調查之可
      能性，始合乎法院應予調查之證據，觀之刑事訴訟法第一
      百六十三條之二之規定自明（最高法院93年台上字第2080
      號判決意旨參照）。
      被告甲○○雖聲請傳喚證人楊芳池，欲證97年、98年至案
      發現場修理房屋之情況；另聲請訊問證人張國峰，欲證該
      土地於95年 9月間完成鑑界，於97年6、7月間曾會同臺糖
      人員至現場會勘；另聲請傳喚證人馮堯甫，欲證查獲地點
      進出道路、鐵門是任何人都可進出，鐵門僅防止砂石車進
      出云云。惟查，本案事證已明，已如前述，且被告請求訊
      問上開證人欲證明之事項與本案待證事實並無重要關係，
      故無傳訊之必要關聯性，核無必要。另聲請就上述資料上
      註記之字體筆跡鑑定，因本案被告甲○○參與本案分工情
      形，已如前述，是其此部分聲請亦無必要，均併予敘明。
參、論罪
一、本件被告等行為後，毒品危害防制條例第4、11、11之1、17
    、20及25條，經立法院修正後，於98年 5月20日由總統公布
    ，同年月22日生效，其中修正後第4條第2項規定：「製造、
    運輸、販賣第二級毒品者，處無期徒刑或七年以上有期徒刑
    ，得併科新臺幣七百萬元以下罰金。」，而修正前即行為時
    同法第4條第2項規定：「製造、運輸、販賣第二級毒品者，
    處無期徒刑或七年以上有期徒刑，得併科新臺幣七百萬元以
    下罰金。」，經比較新舊法結果，以修正前之規定有利於被
    告二人，自應適用修正前毒品危害防制條例第4條第2項之規
    定。另修正後毒品危害防治條例第17條第2項增訂：犯第4條
    至第 8條之罪於偵查及審判中均自白者，減輕其刑。茲查被
    告乙○○就其製造第二級毒品甲基安非他命之部分，於偵查
    及原審、本院審理中，均坦承犯行，是經綜合比較新舊法規
    定結果，依刑法第2條第1項但書、第11條規定，被告乙○○
    自有修正後毒品危害防治條例第17條第2項規定之適用。
二、查甲基安非他命為毒品危害防制條例第 2條第2項第2款所規
    定之第二級毒品，核被告乙○○、甲○○前開所為，均係犯
    修正前毒品危害防制條例第4條第2項之製造第二級毒品既遂
    罪。又公訴意旨原認被告乙○○、甲○○二人亦違反毒品危
    害防制條例第 4條第3項、第4項製造第三級毒品愷他命及第
    四級毒品先驅原料麻黃鹼罪嫌云云，惟經公訴人於原審98年
     8月26日審理程序中當庭減縮此部份犯罪事實及起訴法條，
    就被告乙○○、甲○○二人部分僅論以違反毒品危害防制條
    例第4條第2項之製造第二級毒品甲基安非他命罪（見原審上
    開審判筆錄第 2頁），故僅就被告乙○○二人涉犯製造第二
    級毒品甲基安非他命部分予以審酌，併敘明之。被告乙○○
    、甲○○二人持有甲基安非他命之低度行為分為製造之高度
    行為所吸收，均不另論罪。被告乙○○、甲○○等二人係以
    自己犯罪意思犯罪，均參與犯罪構成要件行為，彼此兼有犯
    意聯絡、行為分擔，均為共同正犯。又被告乙○○等二人於
    上址製造甲基安非他命之流程，均係為達製造甲基安非他命
    之目的所為之數舉動，且於同時同地或密切接近之時、地實
    施，侵害同一之法益，各行為之獨立性極為薄弱，依一般社
    會觀念，在時間差距上，難以強行分開，在刑法評價上，以
    視為數個舉動之接續施行，合為包括之一行為予以評價，較
    為合理，自應論以接續犯。
三、被告乙○○於84年間，因恐嚇案件，經臺灣桃園地方法院判
    處有期徒刑 2年，並據臺灣高等法院駁回上訴而確定，於93
    年7月23日縮短刑期假釋出監，於94年2月23日未經撤銷假釋
    而縮刑期滿執行完畢，此有本院被告乙○○前案紀錄表在卷
    可稽，被告乙○○於有期徒刑執行完畢後， 5年內故意再犯
    本件有期徒刑以上之罪，為累犯，除法定本刑為無期徒刑部
    分不得加重外，僅就法定本刑為有期徒刑、罰金刑部分，依
    刑法第47條第 1項規定加重其刑。又被告乙○○於偵查及原
    審審理時均坦承上述犯行，應依修正後毒品危害防制條例第
    17條第2項規定減輕其刑，並依法先加後減之。
肆、撤銷改判之理由：
    原審以被告乙○○、甲○○罪證明確，予以論罪科刑，固非
    無見。惟查，本件被告製造已達到碘化程度，並有部分甲基
    安非他命殘渣已進入純化階段，而有第二級毒品甲基安非他
    命反應之化合物質，即已達到具有成癮性及影響精神之物質
    存在，應已屬既遂，已如前述，然原審僅認定被告 2人係在
    製造合成第二級毒品甲基安非他命之碘化階段，然尚無法判
    斷是否達到結晶程度，而認被告 2人製造毒品尚未完成，應
    屬未遂，尚有未洽。檢察官執此提起上訴指摘原判決不當，
    為有理由。被告乙○○、甲○○ 2人上訴雖均無理由，但原
    判決既有上開可議之處，自應由本院將原判決撤銷改判。爰
    審酌本件被告乙○○、甲○○二人有如事實欄所載之犯罪前
    科，已見渠等素行欠佳，詎竟仍均不知警惕，為圖一己私利
    ，再行犯罪，無視於國家為保國民健康禁絕毒品之政策，製
    造甲基安非他命毒品而戕害他人身心，且製造毒品之材料、
    設備齊全、查獲第二級毒品之數量，對社會造成之危害非輕
    ，幸因及時為警查獲，尚未外流而造成實害，被告乙○○犯
    後坦承大部犯行，犯後態度尚佳，被告甲○○則自始否認犯
    罪，難認有悔意，犯後態度不佳，以及本件製造毒品之規模
    、查獲第二級毒品之數量等一切情狀，分別量處如主文第二
    、三項所示之刑，以資懲儆。
伍、沒收部分：
一、附表三編號2（其中 A-011-1號部分）、3及附表四編號5、6
    、7、9號所示之物，經鑑定結果，分別殘留有甲基安非他命
    、N,N 二甲基安非他命或甲基麻黃等成分（詳細鑑定結果
    參照附表三、四說明欄所示），應屬查獲之第二級毒品，應
    依毒品危害防制條例第18條第 1項前段規定予以沒收銷燬之
    （至上開各該扣案物品名稱、數量、扣案物編號及沒收情形
    ，均詳如附表三、四所示）。至鑑驗用罄之毒品，已因鑑驗
    滅失而不存在，故不予宣告沒收銷燬，併予敘明。
二、附表一編號 2、11、17、24、33、35、55、57、58、59、60
    及附表二編號 1、2、3、4、6所示之物，係被告乙○○或甲
    ○○所有供本件製造第二級毒品所用之物（其中編號 1部分
    ，與附表一編號55號重複），業據被告乙○○於原審審理時
    供述甚詳，並有相關通訊監察譯文可為佐證，均應依毒品危
    害防制條例第19條第 1項規定予以沒收（上開各該扣案物名
    稱、數量、扣案物編號及沒收情形，均詳如附表一、二所示
    ）。
三、附表一編號3、4、23號所示之物，則均係被告乙○○所有，
    預備供本件製造第二級毒品甲基安非他命所用之物，業據被
    告乙○○陳述甚明（見原審98年 7月29日審判筆錄第21頁）
    ，應依刑法第38條第1項第2款規定予以沒收（上開各該扣案
    物名稱、數量、扣案物編號及沒收情形，詳如附表一所示）
    。
四、附表二編號 8、9，附表三編號5及附表四編號11所示之物，
    雖分別檢出各含有二級毒品甲基安非他命、NN二甲基安非他
    命或四級毒品：毒品先驅原料甲基麻黃成分（詳細鑑驗結
    果參照附表二、三、四說明欄所示），而屬違禁物，惟均與
    本件犯罪事實無直接關連，應由檢察官另行依法處理，故不
    在本件宣告沒收。
五、至其餘部分扣案物品部分，因概與本件被告二人製造毒品之
    犯罪事實無關連，且非違禁物，亦不予以沒收，併此敘明。
據上論斷，應依刑事訴訟法第369條第1項前段、第364條、第299
條第1項前段，修正前毒品危害防制條例第4條第2項、修正後毒
品危害防制條例第17條第2項、第18條第1項前段、第19條第1項
前段，刑法第11條、第28條、第47條第1項、第38條第1項第2款
，判決如主文。
本案經檢察官劉文水到庭執行職務。
中    華    民    國    99    年    2     月    9     日
                  刑事第七庭  審判長法  官  宋明蒼
                                    法  官  楊智勝
                                    法  官  游紅桃
以上正本證明與原本無異。
如不服本判決，應於收受送達後10日內向本院提出上訴書狀，其
未敘述上訴之理由者並得於提起上訴後10日內向本院補提理由書
（均須按他造當事人之人數附繕本）「切勿逕送上級法院」。
                                    書記官  戴伯勳
中    華    民    國    99    年    2     月    10    日
附錄：本案論罪科刑法條全文附表一：
┌──┬─────────────┬──┬──────────┬─────┐
│編號│      扣案物品名稱        │數量│      說   明       │扣案物編號│
├──┼─────────────┼──┼──────────┼─────┤
│1   │雙座瓦斯爐                │1個 │甲○○所有，與本件犯│A-001     │
│    │                          │    │罪事實無關          │          │
├──┼─────────────┼──┼──────────┼─────┤
│2   │妙管家單座瓦斯爐          │1個 │被告乙○○所有供製造│A-002     │
│    │                          │    │第二級毒品甲基安非他│          │
│    │                          │    │所用之物            │          │
├──┼─────────────┼──┼──────────┼─────┤
│3   │真空吸氣馬達              │1個 │未送鑑定            │A-005     │
├──┼─────────────┼──┼──────────┼─────┤
│4   │陶瓷漏斗                  │2個 │未送鑑定            │A-008     │
├──┼─────────────┼──┼──────────┼─────┤
│5   │電子磅秤                  │1台 │未送鑑定            │A-009     │
├──┼─────────────┼──┼──────────┼─────┤
│6   │塑膠量杯                  │1個 │未送鑑定            │A-012     │
├──┼─────────────┼──┼──────────┼─────┤
│7   │氯仿空瓶                  │2個 │未送鑑定            │A-014     │
├──┼─────────────┼──┼──────────┼─────┤
│8   │活性炭素                  │5包 │未送鑑定            │A-016     │
├──┼─────────────┼──┼──────────┼─────┤
│9   │奈米光觸媒劑              │1個 │未送鑑定            │A-017     │
├──┼─────────────┼──┼──────────┼─────┤
│10  │真空馬達連接頭（紅）      │1個 │未送鑑定            │A-018     │
├──┼─────────────┼──┼──────────┼─────┤
│11  │鹽                        │1包 │未送鑑定            │A-019     │
├──┼─────────────┼──┼──────────┼─────┤
│12  │工業醋酸                  │1個 │未送鑑定            │A-020     │
├──┼─────────────┼──┼──────────┼─────┤
│13  │酒精95﹪                  │1個 │未送鑑定            │A-021     │
├──┼─────────────┼──┼──────────┼─────┤
│14  │醋酸鈉                    │1個 │未送鑑定            │A-023     │
├──┼─────────────┼──┼──────────┼─────┤
│15  │無水硫酸                  │1個 │未送鑑定            │A-024     │
├──┼─────────────┼──┼──────────┼─────┤
│16  │酒石酸                    │1個 │未送鑑定            │A-025     │
├──┼─────────────┼──┼──────────┼─────┤
│17  │氫氧化鈉                  │1個 │被告乙○○所有供製造│A-026     │
│    │                          │    │第二級毒品甲基安非他│          │
│    │                          │    │所用之物            │          │
├──┼─────────────┼──┼──────────┼─────┤
│18  │檸檬酸                    │1個 │未送鑑定            │A-027     │
├──┼─────────────┼──┼──────────┼─────┤
│19  │甲苯                      │1個 │未送鑑定            │A-028     │
├──┼─────────────┼──┼──────────┼─────┤
│20  │乙醚                      │1個 │未送鑑定            │A-029     │
├──┼─────────────┼──┼──────────┼─────┤
│21  │丙酮                      │1個 │未送鑑定            │A-030     │
├──┼─────────────┼──┼──────────┼─────┤
│22  │橘色紙袋                  │1個 │未送鑑定            │A-031     │
├──┼─────────────┼──┼──────────┼─────┤
│23  │過濾紙                    │4盒 │未送鑑定            │A-032     │
├──┼─────────────┼──┼──────────┼─────┤
│24  │石棉片                    │8片 │被告乙○○所有供製造│A-035     │
│    │                          │    │第二級毒品甲基安非他│          │
│    │                          │    │所用之物            │          │
├──┼─────────────┼──┼──────────┼─────┤
│25  │附手把白鐵鍋              │1個 │未送鑑定            │A-036     │
├──┼─────────────┼──┼──────────┼─────┤
│26  │塑膠塞                    │3個 │未送鑑定            │A-037     │
├──┼─────────────┼──┼──────────┼─────┤
│27  │硫酸鋇                    │1個 │未送鑑定            │A-038     │
├──┼─────────────┼──┼──────────┼─────┤
│28  │硫酸鎂                    │1個 │未送鑑定            │A-039     │
├──┼─────────────┼──┼──────────┼─────┤
│29  │鹽酸                      │1個 │未送鑑定            │A-040     │
├──┼─────────────┼──┼──────────┼─────┤
│30  │分裝袋                    │1包 │未送鑑定            │A-041     │
├──┼─────────────┼──┼──────────┼─────┤
│31  │工業用酒精                │1個 │未送鑑定            │A-045     │
├──┼─────────────┼──┼──────────┼─────┤
│32  │攪拌棒                    │2支 │未送鑑定            │A-046     │
├──┼─────────────┼──┼──────────┼─────┤
│33  │PH試紙                    │1盒 │被告乙○○所有供製造│A-047     │
│    │                          │    │第二級毒品甲基安非他│          │
│    │                          │    │所用之物            │          │
├──┼─────────────┼──┼──────────┼─────┤
│34  │電子磅秤                  │1台 │未送鑑定            │A-048     │
├──┼─────────────┼──┼──────────┼─────┤
│35  │溫度計                    │1支 │未送鑑定            │A-050     │
├──┼─────────────┼──┼──────────┼─────┤
│36  │塑膠塞                    │1個 │未送鑑定            │A-051     │
├──┼─────────────┼──┼──────────┼─────┤
│37  │杓子                      │1支 │未送鑑定            │A-053     │
├──┼─────────────┼──┼──────────┼─────┤
│38  │紅色塑膠塞                │1個 │未送鑑定            │A-054     │
├──┼─────────────┼──┼──────────┼─────┤
│39  │黃色漏斗                  │1個 │未送鑑定            │A-056     │
├──┼─────────────┼──┼──────────┼─────┤
│40  │電子磅秤小台              │1台 │查扣自DJ-6170號車   │A-063     │
├──┼─────────────┼──┼──────────┼─────┤
│41  │硫酸銅                    │1個 │未送鑑定            │A-070     │
├──┼─────────────┼──┼──────────┼─────┤
│42  │鹽酸32﹪                  │1個 │未送鑑定            │C-002     │
├──┼─────────────┼──┼──────────┼─────┤
│43  │漏斗                      │1個 │未送鑑定            │C-003     │
├──┼─────────────┼──┼──────────┼─────┤
│44  │玻璃攪拌棒                │1支 │未送鑑定            │C-004     │
├──┼─────────────┼──┼──────────┼─────┤
│45  │分裝袋                    │3包 │未送鑑定            │C-005     │
├──┼─────────────┼──┼──────────┼─────┤
│46  │丙酮玻璃空瓶              │1個 │未送鑑定            │C-006     │
├──┼─────────────┼──┼──────────┼─────┤
│47  │鹽酸玻璃空瓶              │1個 │未送鑑定            │C-007     │
├──┼─────────────┼──┼──────────┼─────┤
│48  │氫氧化鈉空瓶              │3個 │未送鑑定            │C-010     │
├──┼─────────────┼──┼──────────┼─────┤
│49  │溫度計                    │1支 │未送鑑定            │C-013     │
├──┼─────────────┼──┼──────────┼─────┤
│50  │安非他命吸食器            │1組 │未送鑑定            │C-016     │
├──┼─────────────┼──┼──────────┼─────┤
│51  │石綿網                    │15個│被告乙○○所有供製造│C-017     │
│    │                          │    │第二級毒品甲基安非他│          │
│    │                          │    │所用之物            │          │
├──┼─────────────┼──┼──────────┼─────┤
│52  │活性炭素                  │1包 │未送鑑定            │A-016 （與│
│    │                          │    │                    │編號8 重複│
│    │                          │    │                    │）        │
├──┼─────────────┼──┼──────────┼─────┤
│53  │製作安非他命資料          │48張│未送鑑定            │D-002     │
├──┼─────────────┼──┼──────────┼─────┤
│54  │薊形漏斗                  │1個 │經檢視為玻璃冷凝管，│A-010     │
│    │                          │    │以有機溶劑洗滌，取其│          │
│    │                          │    │洗滌液鑑定，未檢出二│          │
│    │                          │    │級毒品甲基安非他命成│          │
│    │                          │    │分。                │          │
├──┼─────────────┼──┼──────────┼─────┤
│55  │果汁機                    │1個 │被告甲○○所有供製造│A-004     │
│    │                          │    │第二級毒品甲基安非他│          │
│    │                          │    │所用之物            │          │
├──┼─────────────┼──┼──────────┼─────┤
│56  │門號0000-000-000號行動電話│1支 │被告乙○○所有，與本│A-061     │
│    │                          │    │件犯罪事實無關      │          │
├──┼─────────────┼──┼──────────┼─────┤
│57  │門號0000-000000號行動電話 │1支 │被告乙○○所有供製造│A-062     │
│    │（含SIM卡）               │    │第二級毒品甲基安非他│          │
│    │                          │    │所用之物            │          │
├──┼─────────────┼──┼──────────┼─────┤
│58  │製毒流程資料表            │4張 │DJ-6170             │A-065     │
├──┼─────────────┼──┼──────────┼─────┤
│59  │製毒原料筆記              │1張 │ DJ-6170            │A-064     │
├──┼─────────────┼──┼──────────┼─────┤
│60  │門號0000-000-000號行動電話│1支 │被告甲○○所有供製造│A-059     │
│    │（含SIM卡）               │    │第二級毒品甲基安非他│          │
│    │                          │    │所用之物            │          │
├──┼─────────────┼──┼──────────┼─────┤
│61  │門號0000-000-000號行動電話│1支 │被告甲○○所有，與本│A-049     │
│    │                          │    │件犯罪事實無關      │          │
├──┼─────────────┼──┼──────────┼─────┤
│62  │SONY相機                  │1台 │與本件犯罪事實無關  │A-060     │
├──┼─────────────┼──┼──────────┼─────┤
│63  │大型玻璃燒瓶              │1個 │經檢視為測孔玻璃瓶，│C-001     │
│    │                          │    │以有機溶劑洗滌，取其│          │
│    │                          │    │洗滌液鑑定，檢出二級│          │
│    │                          │    │毒品甲基安非他命、N,│          │
│    │                          │    │N 二甲基安非他命，四│          │
│    │                          │    │級毒品：毒品先驅原料│          │
│    │                          │    │麻黃、甲基麻黃成│          │
│    │                          │    │分。                │          │
├──┼─────────────┼──┼──────────┼─────┤
│64  │藍色塑膠桶                │1個 │經檢視有藍色塑膠桶內│C-011     │
│    │                          │    │白色殘留物，以有機溶│          │
│    │                          │    │劑洗滌，取其洗滌液鑑│          │
│    │                          │    │定，檢出二級毒品N,N │          │
│    │                          │    │二甲基安非他命，四級│          │
│    │                          │    │毒品：毒品先驅原料甲│          │
│    │                          │    │基麻黃成分。      │          │
├──┼─────────────┼──┼──────────┼─────┤
│65  │鐵鍋A003-2                │1個 │未送鑑定            │A003-2    │
├──┼─────────────┼──┼──────────┼─────┤
│66  │鐵鍋A003-1                │1個 │未送鑑定            │A003-1    │
├──┼─────────────┼──┼──────────┼─────┤
│67  │玻璃燒瓶                  │1個 │未檢出二級毒品甲基安│A-006     │
│    │                          │    │非他命成分。        │          │
└──┴─────────────┴──┴──────────┴─────┘
附表二：即臺灣桃園地方法院檢察署98年度保管字第2768號A 箱
        扣押物品清單（細目見98年度偵字第2167號卷二第358
        頁）
┌──┬─────────────┬──┬──────────┬─────┐
│編號│      扣案物品名稱        │數量│      說   明       │鑑定書編號│
├──┼─────────────┼──┼──────────┼─────┤
│1   │果汁機                    │1組 │(1)被告甲○○所有供製│A-004 （與│
│    │                          │    │  造第二級毒品甲基安│附表一編號│
│    │                          │    │  非他所用之物      │55號重複）│
│    │                          │    │(2)未檢出二級毒品甲基│          │
│    │                          │    │  安非他命          │          │
├──┼─────────────┼──┼──────────┼─────┤
│2   │玻璃量杯200㏄             │1個 │(1)經檢視為玻璃杯有深│A-042     │
│    │                          │    │  紅色物質。        │          │
│    │                          │    │(2)驗前毛重838.99公克│          │
│    │                          │    │  （包裝玻璃杯重816.│          │
│    │                          │    │  30公克）          │          │
│    │                          │    │(3)取5.74公克鑑定用罄│          │
│    │                          │    │  ，餘16.95 公克，檢│          │
│    │                          │    │  出二級毒品甲基安非│          │
│    │                          │    │  他命成分，純度約6 │          │
│    │                          │    │  ﹪，驗前純質淨重約│          │
│    │                          │    │  1.36公克。        │          │
├──┼─────────────┼──┼──────────┼─────┤
│3   │玻璃量杯1000㏄            │1個 │(1)經檢視為玻璃瓶（紅│A-043     │
│    │                          │    │  色蓋）裝深褐色液體│          │
│    │                          │    │  ，下層有褐色沈澱，│          │
│    │                          │    │  因無法有效分離，合│          │
│    │                          │    │  併取樣鑑定。      │          │
│    │                          │    │(2)驗前毛重1747.10 公│          │
│    │                          │    │  克（包裝玻璃杯重  │          │
│    │                          │    │  747.95公克）      │          │
│    │                          │    │(3)取14.29 公克鑑定用│          │
│    │                          │    │  罄，餘984.86公克，│          │
│    │                          │    │  檢出微量二級毒品甲│          │
│    │                          │    │  基安非他命成分。  │          │
├──┼─────────────┼──┼──────────┼─────┤
│4   │玻璃量杯3000㏄            │1個 │(1)經檢視為深紅色液體│A-044     │
│    │                          │    │  ，下層有深紅色沈澱│          │
│    │                          │    │ ，因無法有效分離， │          │
│    │                          │    │ 合併取樣鑑定。     │          │
│    │                          │    │(2)驗前毛重5090.05 公│          │
│    │                          │    │  克（包裝玻璃杯重  │          │
│    │                          │    │  1226.91公克）     │          │
│    │                          │    │(3)取22.99 公克鑑定用│          │
│    │                          │    │  罄，餘3840.15 公克│          │
│    │                          │    │  ，檢出微量四級毒品│          │
│    │                          │    │  ：毒品先驅原料麻黃│          │
│    │                          │    │  成分。          │          │
├──┼─────────────┼──┼──────────┼─────┤
│5   │冷凝接管（玻璃）          │1支 │未送鑑定            │A-055     │
├──┼─────────────┼──┼──────────┼─────┤
│6   │紅磷                      │1瓶 │經檢視為塑膠瓶裝有深│A-068     │
│    │                          │    │紅色粉末，瓶上標示有│          │
│    │                          │    │Phosphorusred 字樣，│          │
│    │                          │    │檢出磷成分。        │          │
├──┼─────────────┼──┼──────────┼─────┤
│7   │透明玻璃杯（內含結晶）    │1個 │經檢視有微量白色殘留│A-069     │
│    │                          │    │物，以有機溶劑洗滌，│          │
│    │                          │    │取其洗滌液鑑定，檢出│          │
│    │                          │    │咖啡因成分。        │          │
├──┼─────────────┼──┼──────────┼─────┤
│8   │塑膠保特瓶（含紅磷殘渣）  │3瓶 │(1)C-008-1 號：經檢視│C-008-1 號│
│    │                          │    │  有紅色殘留物，以有│至C-008-3 │
│    │                          │    │  機溶劑洗滌，取其洗│號        │
│    │                          │    │  滌液鑑定，檢出毒品│          │
│    │                          │    │  N,N 二甲基安非他命│          │
│    │                          │    │  、四級毒品：毒品先│          │
│    │                          │    │  驅原料甲基麻黃成│          │
│    │                          │    │  分。              │          │
│    │                          │    │(2)C-008-2 號：經檢視│          │
│    │                          │    │  有紅色殘留物，以有│          │
│    │                          │    │  機溶劑洗滌，取其洗│          │
│    │                          │    │  滌液鑑定，檢出毒品│          │
│    │                          │    │  N,N 二甲基安非他命│          │
│    │                          │    │  、四級毒品：毒品先│          │
│    │                          │    │  驅原料甲基麻黃成│          │
│    │                          │    │  分。              │          │
│    │                          │    │(3)C-008-3 號：經檢視│          │
│    │                          │    │  有紅色殘留物，以有│          │
│    │                          │    │  機溶劑洗滌，取其洗│          │
│    │                          │    │  滌液鑑定，檢出毒品│          │
│    │                          │    │  N,N 二甲基安非他命│          │
│    │                          │    │  、四級毒品：毒品先│          │
│    │                          │    │  驅原料甲基麻黃成│          │
│    │                          │    │  分。              │          │
├──┼─────────────┼──┼──────────┼─────┤
│9   │定量吸管                  │1個 │檢出二級毒品N,N 二甲│C-012     │
│    │                          │    │基安非他命成分      │          │
└──┴─────────────┴──┴──────────┴─────┘
附表三：即臺灣桃園地方法院檢察署98年度保管字第2768號B 箱
        扣押物品清單（細目見98年度偵字第2167號卷二第359
        頁）
┌──┬─────────────┬──┬──────────┬─────┐
│編號│      扣案物品名稱        │數量│      說   明       │鑑定書編號│
├──┼─────────────┼──┼──────────┼─────┤
│1   │玻璃燒瓶1000㏄            │1個 │未檢出二級毒品甲基安│A-007     │
│    │                          │    │非他命成分。        │          │
├──┼─────────────┼──┼──────────┼─────┤
│2   │玻璃量杯                  │2個 │(1)A-011-1 號：經檢視│A-011-1 至│
│    │                          │    │  為玻璃燒杯，以有機│A-011-2號 │
│    │                          │    │  溶劑洗滌，取其洗滌│          │
│    │                          │    │  液鑑定，檢出二級毒│          │
│    │                          │    │  品甲基安非他命成分│          │
│    │                          │    │  。                │          │
│    │                          │    │(2)A-011-2 號：經檢視│          │
│    │                          │    │  有微量淡黃色殘留物│          │
│    │                          │    │  ，以有機溶劑洗滌，│          │
│    │                          │    │  取其洗滌液鑑定，未│          │
│    │                          │    │  檢出二級毒品甲基安│          │
│    │                          │    │  非他命成分。      │          │
├──┼─────────────┼──┼──────────┼─────┤
│3   │燒瓶（玻璃）1000㏄        │1個 │經檢視有微量白色殘留│A-034     │
│    │                          │    │物，以有機溶劑洗滌，│          │
│    │                          │    │取其洗滌液鑑定，檢出│          │
│    │                          │    │二級毒品甲基安非他命│          │
│    │                          │    │、N,N 二甲基安非他命│          │
│    │                          │    │等成分。            │          │
├──┼─────────────┼──┼──────────┼─────┤
│4   │玻璃量杯1000㏄            │1個 │經檢視為玻璃燒杯，以│A-052     │
│    │                          │    │有機溶劑洗滌，取其洗│          │
│    │                          │    │滌液鑑定，未檢出二級│          │
│    │                          │    │毒品甲基安非他命成分│          │
│    │                          │    │。                  │          │
├──┼─────────────┼──┼──────────┼─────┤
│5   │蒸餾瓶                    │1瓶 │檢出四級毒品：毒品先│C-009     │
│    │                          │    │驅原料甲基麻黃成分│          │
│    │                          │    │。                  │          │
├──┼─────────────┼──┼──────────┼─────┤
│6   │感冒用空瓶                │1個 │經檢視為咖啡色玻璃瓶│C-014     │
│    │                          │    │（紅色蓋），以有機溶│          │
│    │                          │    │劑洗滌，取其洗滌液鑑│          │
│    │                          │    │定，檢出咖啡因，未檢│          │
│    │                          │    │出二級毒品甲基安非他│          │
│    │                          │    │命成分。            │          │
└──┴─────────────┴──┴──────────┴─────┘
附表四：即臺灣桃園地方法院檢察署98年度保管字第2768號C 箱
        扣押物品清單（細目見98年度偵字第2167號卷二第360
        頁）
┌──┬─────────────┬──┬──────────┬─────┐
│編號│      扣案物品名稱        │數量│      說   明       │鑑定書編號│
├──┼─────────────┼──┼──────────┼─────┤
│1   │疑似麻黃素                │2瓶 │經檢視均為白塑膠瓶裝│A-013     │
│    │                          │    │白色粉末，驗前總毛重│          │
│    │                          │    │700.93公克（包裝塑膠│          │
│    │                          │    │瓶總重約122.42公克）│          │
│    │                          │    │，共取2.59公克鑑定用│          │
│    │                          │    │罄，總餘575.92公克，│          │
│    │                          │    │均檢出咖啡因成分，均│          │
│    │                          │    │未檢出二級毒品甲基安│          │
│    │                          │    │非他命成分。        │          │
├──┼─────────────┼──┼──────────┼─────┤
│2   │氯化亞硫醯（SOCL2）       │1瓶 │經檢視為玻璃瓶裝之白│A-015     │
│    │                          │    │色透明液體，瓶上標示│          │
│    │                          │    │Thionylchloride 字樣│          │
│    │                          │    │，因屬強酸性質，為安│          │
│    │                          │    │全顧慮，不予秤重。  │          │
├──┼─────────────┼──┼──────────┼─────┤
│3   │不明粉末（稱石粉）        │4瓶 │經檢視均為白色塑膠瓶│A-022     │
│    │                          │    │裝白色晶體，取樣鑑定│          │
│    │                          │    │結果，均未檢出甲基安│          │
│    │                          │    │非他命成分。        │          │
├──┼─────────────┼──┼──────────┼─────┤
│4   │不明粉末（稱除臭劑）      │1包 │經檢視為白色粉末，取│A-033     │
│    │                          │    │樣鑑定結果，並未檢出│          │
│    │                          │    │甲基安非他命成分    │          │
├──┼─────────────┼──┼──────────┼─────┤
│5   │玻璃量杯1000㏄（內裝安非他│1個 │(1)經檢視為玻璃瓶（紅│A-043 （與│
│    │命半成品）                │    │  色蓋）裝深褐色液體│附表三編號│
│    │                          │    │  ，下層有褐色沈澱，│3重複）   │
│    │                          │    │  因無法有效分離，合│          │
│    │                          │    │  併取樣鑑定。      │          │
│    │                          │    │(2)驗前毛重1747.10 公│          │
│    │                          │    │  克（包裝玻璃杯重  │          │
│    │                          │    │  747.95公克）      │          │
│    │                          │    │(3)取14.29 公克鑑定用│          │
│    │                          │    │  罄，餘984.86公克，│          │
│    │                          │    │  檢出微量二級毒品甲│          │
│    │                          │    │  基安非他命成分。  │          │
├──┼─────────────┼──┼──────────┼─────┤
│6   │玻璃量杯3000㏄（內裝安非他│1個 │(1)經檢視為深紅色液體│A-044 （與│
│    │命半成品）                │    │  ，下層有深紅色沈澱│附表三編號│
│    │                          │    │ ，因無法有效分離， │4重複）   │
│    │                          │    │ 合併取樣鑑定。     │          │
│    │                          │    │(2)驗前毛重5090.05 公│          │
│    │                          │    │  克（包裝玻璃杯重12│          │
│    │                          │    │  26.91公克）       │          │
│    │                          │    │(3)取22.99 公克鑑定用│          │
│    │                          │    │  罄，餘3840.15 公克│          │
│    │                          │    │  ，檢出微量四級毒品│          │
│    │                          │    │  ：毒品先驅原料麻黃│          │
│    │                          │    │  成分。          │          │
├──┼─────────────┼──┼──────────┼─────┤
│7   │不明粉末殘渣袋            │5個 │(1)A-057-1 號：經檢視│A-057-1 至│
│    │                          │    │  塑膠袋內有微量白色│A-057-5   │
│    │                          │    │  殘留物，以有機溶劑│          │
│    │                          │    │  洗滌，取其洗滌亦鑑│          │
│    │                          │    │  定，檢出四級毒品：│          │
│    │                          │    │  毒品先驅原料甲基麻│          │
│    │                          │    │  黃成分。        │          │
│    │                          │    │(2)A-057-2 號：經檢視│          │
│    │                          │    │  塑膠袋內有微量淡黃│          │
│    │                          │    │  色殘留物，以有機溶│          │
│    │                          │    │  劑洗提，取其洗滌液│          │
│    │                          │    │  鑑定，檢出二級毒品│          │
│    │                          │    │  甲基安非他命，N,N │          │
│    │                          │    │  二甲基安非他命，及│          │
│    │                          │    │  四級毒品：毒品先驅│          │
│    │                          │    │  原料：麻黃、甲基│          │
│    │                          │    │  麻黃等成分。    │          │
│    │                          │    │(3)A-057-3 號：經檢視│          │
│    │                          │    │  塑膠袋內有微量粉紅│          │
│    │                          │    │  色殘留物，以有機溶│          │
│    │                          │    │  劑洗滌，取其洗滌液│          │
│    │                          │    │  鑑定，未檢出二級毒│          │
│    │                          │    │  品或四級毒品成分。│          │
│    │                          │    │(4)A-057-4 號：經檢視│          │
│    │                          │    │  塑膠袋內有微量白色│          │
│    │                          │    │  殘留物，以有機溶劑│          │
│    │                          │    │  洗滌，取其洗滌液鑑│          │
│    │                          │    │  定，檢出四級毒品：│          │
│    │                          │    │  毒品先驅原料麻黃│          │
│    │                          │    │  成分。            │          │
│    │                          │    │(5)A-057-5號：經檢視 │          │
│    │                          │    │  塑膠袋內有微量黃色│          │
│    │                          │    │  殘留物，以有機溶劑│          │
│    │                          │    │  洗滌，取其洗滌液鑑│          │
│    │                          │    │  定，檢出二級毒品：│          │
│    │                          │    │  N,N二甲基安非他命 │          │
│    │                          │    │  ，及四級毒品：毒品│          │
│    │                          │    │  先驅原料麻黃成分│          │
│    │                          │    │  。                │          │
├──┼─────────────┼──┼──────────┼─────┤
│8   │安非他命（稱糖）          │1包 │未檢出甲基安非他命成│A-058     │
│    │                          │    │分                  │          │
├──┼─────────────┼──┼──────────┼─────┤
│9   │麻黃素                    │1包 │(1)經檢視為白色粉末。│A-066     │
│    │                          │    │(2)驗前毛重1.49公克（│          │
│    │                          │    │  包裝塑膠袋重0.19公│          │
│    │                          │    │  克）。            │          │
│    │                          │    │(3)取0.23公克鑑定用罄│          │
│    │                          │    │  ，餘1.07公克，檢出│          │
│    │                          │    │  四級毒品：毒品先驅│          │
│    │                          │    │  原料甲基麻黃成分│          │
│    │                          │    │  。                │          │
├──┼─────────────┼──┼──────────┼─────┤
│10  │碘（空瓶）                │1瓶 │經檢視為咖啡色玻璃瓶│A-067     │
│    │                          │    │內有微量黑色粉末，檢│          │
│    │                          │    │出碘成分。          │          │
├──┼─────────────┼──┼──────────┼─────┤
│11  │過濾紙（已使用）          │3個 │(1)C-015-1 號：經檢視│C-015-1 至│
│    │                          │    │  有黑色殘留物，檢出│C-015-2號 │
│    │                          │    │  二級毒品甲基安非他│          │
│    │                          │    │  命、N,N-二甲基安非│          │
│    │                          │    │  他命。            │          │
│    │                          │    │(2)C-015-2 號：經檢視│          │
│    │                          │    │  有紅色殘留物，檢出│          │
│    │                          │    │  二級毒品甲基安非他│          │
│    │                          │    │  命、N,N-二甲基安非│          │
│    │                          │    │  他命。            │          │
└──┴─────────────┴──┴──────────┴─────┘
附錄論罪科刑法條：
毒品危害防制條例第4條
製造、運輸、販賣第一級毒品者，處死刑或無期徒刑；處無期徒
刑者，得併科新臺幣2 千萬元以下罰金。
製造、運輸、販賣第二級毒品者，處無期徒刑或7 年以上有期徒
刑，得併科新臺幣1 千萬元以下罰金。
製造、運輸、販賣第三級毒品者，處5 年以上有期徒刑，得併科
新臺幣7 百萬元以下罰金。
製造、運輸、販賣第四級毒品者，處3 年以上10年以下有期徒刑
，得併科新臺幣3 百萬元以下罰金。
製造、運輸、販賣專供製造或施用毒品之器具者，處1 年以上7
年以下有期徒刑，得併科新臺幣1 百萬元以下罰金。
前五項之未遂犯罰之。


司法院資訊處製作；財團法人民間司法改革基金會備份。
